【裁判字號】    92,台上,6343
【裁判日期】    921113
【裁判案由】    違反毒品危害防制條例
【裁判全文】
最高法院刑事判決                              九十二年度台上字第六三四三號
    上  訴  人  甲○○
右上訴人因違反毒品危害防制條例案件，不服台灣高等法院台中分院中華民國九十二
年九月四日第二審判決（九十二年度上訴字第一二三四號，起訴案號：台灣台中地方
法院檢察署九十年度偵字第一八六七０號、九十一年度偵字第一０六九二號），提起
上訴，本院判決如左：
    主  文
上訴駁回。
    理  由
按刑事訴訟法第三百七十七條規定，上訴於第三審法院，非以判決違背法令為理由，
不得為之。是提起第三審上訴，應以原判決違背法令為理由，係屬法定要件。如果上
訴理由狀並未依據卷內訴訟資料，具體指摘原判決不適用何種法則或如何適用不當，
或所指摘原判決違法情事，顯與法律規定得為第三審上訴理由之違法情形，不相適合
時，均應認其上訴為違背法律上之程式，予以駁回。本件上訴人甲○○上訴意旨略稱
：(一)、原判決事實僅認定上訴人自民國九十年九月五日起至同年十月十二日止先後共
五次販賣第一級毒品海洛因予證人何天義，並未敘明其所憑之依據，自嫌理由不備。
(二)、何天義於警訊時證稱，其每隔四日向上訴人購買海洛因一次，與其於第一審審理
中所證，其於與上訴人以行動電話通話當日均有向上訴人購買海洛因一次，兩者供述
不一，又與其嗣於原審調查時改稱，係其向綽號「阿琪」買海洛因，再由上訴人將海
洛因交付之供述不符，原判決竟採其證言為據，顯違證據法則。(三)、經上訴人事後側
面了解，上訴人之子媳於九十一年十一月二十七日至台灣台中看守所探望何天義，乃
請求何天義要憑良心將事實真相說出，原判決卻認係要求何天義作不實之陳述，亦屬
不當云云。
惟查：(一)、原判決撤銷第一審不當之科刑判決，改判仍論處上訴人以連續販賣第一級
毒品罪刑，已依卷證資料敘明其所憑之證據及認定之理由。而以上訴人否認犯罪，辯
稱：扣案之海洛因是「阿琪」所有，因何天義不認識「阿琪」，故為警查獲當日，何
天義託伊幫忙向「阿琪」拿海洛因，伊即和「阿琪」同時下樓，由何天義拿錢給「阿
琪」，「阿琪」則將一包海洛因交給何天義，嗣伊至對面買牛肉飯，即遭警方查獲云
云，乃卸責之詞，不足採信，於理由詳加說明及指駁。經核所為論敘，均與卷內證據
資料相符，從形式上觀察，並無違背經驗法則、論理法則等違法情形存在。(二)、原判
決理由已說明何天義雖證稱其向上訴人購買海洛因七、八次，惟上訴人僅供稱其交付
海洛因予何天義五、六次，互核雙方所述，應認上訴人販賣海洛因予何天義之期間及
次數係在九十年九月五日、同年月七日至同年月十七日、同年九月十九日至同年月二
十一日、同年九月二十三日至同年月三十日、同年十月一日至同年月八日、同年十月
十日至同年月十二日通話期間內，雙方完全一致之五次可採（見原判決第五頁倒數第
六行至第六頁第五行）。是上訴意旨(一)，顯非依據卷內資料執為指摘，自非適法之第
三審上訴理由。(三)、何天義於警詢時及檢察官偵查中已證稱：伊每次向上訴人購買海
洛因時，均以其之0000000000號行動電話與上訴人之000000000
0號行動電話聯絡等語（見偵字第一八六七０號卷第二十頁、第八十九頁、第一三五
頁），故原判決以何天義於警詢、偵查中之證詞，及其所用之0000000000
號行動電話與上訴人之0000000000號行動電話在上開期間確實有密切之通
聯紀錄，有和信電訊股份有限公司函覆之電話通聯紀錄、中華電信股份有限公司函覆
之行動電話客戶基本資料附卷可稽，而認上訴人係在前述行動電話通話期間內販賣海
洛因予何天義（見原判決第四頁第八行、第九行、第十二行至第五頁第五行、倒數第
七行至第六頁第四行）；又原判決以於警詢時及檢察官偵查中，何天義已明確證明其
多次在台中市○○路與民生路口向上訴人購買海洛因，每次一包新台幣（下同）三千
元等情，且上訴人亦坦稱：伊確有多次交付海洛因予何天義，每次三千元等語，另有
上開電話通聯紀錄、客戶基本資料、法務部調查局鑑定通知書存卷，及查扣之海洛因
十二包（淨重二十五．一七公克）、電子磅秤一台、塑膠空袋十只可證，因認上訴人
確有販賣海洛因予何天義之行為（見原判決第四頁第六行至第五頁第十四行），均核
無不合。再原判決已以何天義雖於第一審調查時證稱：伊於前開通話時間之當日，均
有以每包三千元之價格，向上訴人購買海洛因云云，惟與其於警詢時所稱：伊每隔四
日向上訴人購買海洛因一次等語不符，且依卷附上開行動電話之通話紀錄內容所載，
亦無上訴人與何天義於通話時有購買海洛因之約定，故認何天義於第一審前開所證難
予採信（見原判決第六頁第五行至第十三行）。是原判決對何天義於警詢時及檢察官
偵查中所供：伊每次向上訴人購買海洛因時，均以0000000000號行動電話
與上訴人之0000000000號行動電話聯絡等語，及為其所不採之何天義於原
審調查時所稱：伊係向「阿琪」購買海洛因，再由上訴人拿海洛因給伊云云之證詞，
疏未於理由中加以論敘，理由固稍欠周延，但於原判決之結果顯然無影響，依刑事訴
訟法第三百八十條規定，亦不得資為提起第三審上訴之理由。至其餘之爭辯，則屬單
純事實之爭執，也非適法之第三審上訴理由。其上訴違背法律上之程式，應予駁回。
據上論結，應依刑事訴訟法第三百九十五條前段，判決如主文。
中      華      民      國    九十二    年     十一     月     十三     日
                              最高法院刑事第八庭
                                  審判長法官  陳  炳  煌
                                        法官  陳  世  雄
                                        法官  韓  金  秀
                                        法官  吳  信  銘
                                        法官  徐  文  亮
      右正本證明與原本無異
                                              書  記  官
中      華      民      國    九十二    年     十一     月     二十     日


司法院資訊處製作；財團法人民間司法改革基金會備份。
